臺灣高等法院高雄分院刑事判決　　　　　九十年度上訴字第一九七九號
　　上　訴　人
　　即　被　告　甲○○
右上訴人因搶奪等案件，不服臺灣高雄地方法院九十年度訴字第二三七二號中華民國
九十年十一月二十一日第一審判決（起訴案號：臺灣高雄地方法院檢察署九十年度偵
字第一五九八八號、移送原審併辦案號：同署九十年度偵字第一九六三一號），提起
上訴，本院判決如左：
      主      文
原判決撤銷。
甲○○連續意圖為自己不法之所有，而搶奪他人之動產，累犯，處有期徒刑年。
      事      實
一、甲○○曾於民國八十五年九月間因公共危險罪，經最高法院判處有期徒刑二年四
    月，於九十年一月二十六日假釋期滿執行完畢，猶不知悔改。竟為圖在竊取他人
    機車後，以該竊取之機車作為搶奪之工具，而意圖為自己不法之所有，於九十年
    七月二十九日二十一時許，在高雄市三民區○○○路六四○號前，持置於ＸＭＬ
    ─一二七號機車踏板上，於客觀上足生他人生命、身體危險之螺絲起子一支，撬
    損己○○所有車號ＸＭＬ─一二七號重型機車電門，而竊得該部機車及置於車內
    之白色安全帽後，將該把螺絲起子丟棄。旋即基於概括之犯意，連續騎用該部竊
    得之ＸＭＬ─一二七號重機車，頭戴白色安全帽，在高雄市區伺機尋找下手行搶
    之對象，其作案方式均以徒手搶奪婦女皮包，得手後則將現款及支票留供己用，
    餘則棄置於高雄市仁愛河內或垃圾車內，計有實施如下之行為：
（一）於九十年八月三日二十一時二十分許，在高雄市○○區○○街與光復二街口，
      見丁○○步行至該處，竟騎機車自後超越，利用丁○○不及防備之際，搶奪丁○○所有置於右手之黑色皮包一個，內有新台幣（下同）三千元、健保卡、身
      分證各一枚、印章三枚及行動電話一支等物。
（二）於同年八月六日二十一時二十分，在高雄市○○區○○街十六號，見庚○○騎
      乘踏車行經該處，竟騎機車自右後方超越，利用庚○○不及防備之際，搶奪
      庚○○所有置於右手之黑色小錢包一只，內有五百元、健保卡及鑰匙等物。
（三）於同年八月十一日十三時十五分許，在高雄市○○區○○街七十一號前，騎機
      車自後超越，利用丙○○不注意之際，搶奪站立該處，丙○○所有提於手中之
      手提包一只，內有二千一百元、信用卡四枚、金融卡一枚及行動電話一支。
（四）於同年八月十一日二十二時許，在高雄市三民區○○○路一○九號前，見辛○○步行於該地，竟騎機車自後超越，利用辛○○不及防備之際，下手搶奪辛○○所有，懸掛於右肩之黑色皮包一個，內有三千元及行動電話一具。
（五）於同年月十六日二十二時許，在高雄市○○區○○街與嫩江街交岔路口處，見
      乙○○騎乘機車行經該處，即騎機車自後超越，利用乙○○不及防備之際下手
      搶奪乙○○所有放置於車前菜藍內之黑色皮包一個，內有中國農民銀行支票一
      本及該行提款卡、信用卡各一張，聯邦銀行及花旗銀行信用卡各一張，身份證
      、金牌一面、行動電話一具及三百餘元等物，甲○○除將支票一本放置於住處
      ，並將現金自行花用外，甲○○再於同日下午九時二十三分許，持上揭乙○○
      所有中國農民銀行提款卡，前往高雄市○○路與建國路口之高新銀行三民分行
      自動櫃檯機，以不正方法欲由該自動付款設備取得款項，惟因輸入密碼錯誤，
      致該提款卡為自動櫃檯機沒入（此部分因刑法第三百三十九條之二並無處罰未
      遂犯之規定，故不為罪）。
（六）末於同年八月十七日十五時五十分許，在高雄市○○路與林森路交岔路口處，
      見戊○○騎機車行經該地，即騎機車自後超越，利用戊○○不及防備之際，下
      手搶奪戊○○所有置於機車前菜藍之白色公事包一只，內有小錢包、公司文件
      、收據、客戶支票及高雄銀行前鎮分行面額為一萬五千五百五十元之支票一張
      。甲○○得手後，隨即於同日十五時五十八分許，持上揭戊○○所有高雄銀行
      前鎮分行支票，前往高雄市鼓山區○○○路郵政總局高雄第六十五支局，欲提
      示匯入其所有郵局第00000000000000號帳戶內，惟因該張支票
      業經戊○○止付而未得手。嗣於同年月二十七日下午十二時三十分許，甲○○
      在高雄市三民區○○○路二七四巷三十之一號為警逮捕，並循線起獲上揭己○○所失竊之機車、白色安全帽、乙○○失竊之支票一本及戊○○所有之上開支
      票影本一張等物。
二、案經高雄市政府警察局移請臺灣高雄地方法院檢察署檢察官偵查起訴。並經高雄
    市政府警察局移送台灣高雄地方法院檢察署檢察官轉送原審法院併案審理。
    理  由
一、右揭事實，訊據上訴人即被告甲○○均坦承不諱，經核與被害人己○○、丁○○
    、庚○○、丙○○、辛○○、乙○○、戊○○等人於警訊時證陳之情節相符，並
    有車輛失竊證明單、車籍作業系統查詢認可資料、支票正反面影本各一份、高雄
    市政府警察局重大刑案通報單五份在卷可稽。另警方循線起獲之白色安全帽一頂
    、機車一部及支票一本等物，確均屬被害人己○○及乙○○所有，業據渠等指認
    無訛，並有贓物認領保管單二份附卷供佐。被告甲○○持被害人乙○○所有中國
    農民銀行提款卡盜領款項與持被害人戊○○所有高雄銀行前鎮分行支票提示欲存
    入其上開帳戶等事實，復有有照片五幀、被害人戊○○上揭支票影本一張及中國
    農民銀行金融資訊系統紀錄一份附卷可資佐證，足證被告自白與事證相符，自堪
    採信。故本案事證已臻明確，被告犯行堪予認定。
二、核被告所為，係犯刑法第三百二十一條第一項第三款之攜帶兇器竊盜罪，與同法
    第三百二十五條第一項搶奪罪。被告六次搶奪犯行，時間緊接，犯罪構成要件相
    同，顯係基於概括犯意為之，應依連續犯論以一罪並加重其刑，被告前後所犯二
    罪間，因係以竊取他人機車為方法，以遂其連續搶奪之目的，即兩罪間有方法結
    果之牽連關係為裁判上一罪，應從其較重之搶奪罪一罪處斷。公訴人雖未就被告
    搶奪被害人丁○○、庚○○及丙○○之犯罪事實提起公訴，惟此部分既經公訴人
    移送併辦到院（九十年度偵字第一九六三一號），且此部分經核與前開論罪起訴
    之搶奪罪部分具有連續犯之裁判上一罪關係，本院自應就此起訴效力所及之部分
    事實審究，併此敘明。被告甲○○前曾於八十五年九月間因公共危險罪，經法院
    判處有期徒刑二年四月，於九十年一月二十六日假釋期滿執行完畢，此有臺灣高
    雄地方法院檢察署刑案資料查註紀錄表附卷供佐，其於有期徒刑之執行完畢後，
    五年內再犯此二件最重本刑均為有期徒刑以上之刑之罪，為累犯，應依刑法第四
    十七條之規定各加重其刑。
三、原審據以論罪科刑，固非無見，惟按被告甲○○前後所犯加重竊盜、搶奪二罪間
    ，有方法結果之牽連關係，為裁判上一罪，應從其一重論處，詳如前述，（按竊
    盜與搶奪二犯行間其時間極為接近，且每次搶奪，均係利用該竊來之機車為之，
    依客觀上之判斷，足認該二罪有方法結果之牽連關係），原判決認上開二罪係分
    別起意，予以分論併罰，尚有未洽。被告上訴意旨，以原審量刑過重部分雖無理
    由，但其以所犯牽連犯，應論以一罪云云，指摘原判決不當，則為有理由，自應
   由本院將原判決撤銷改判。爰審酌被告先前即曾因竊盜、恐嚇、違反麻醉藥品管
    理條例及賭博犯行經法院判處徒刑，此觀諸其刑案資料查註紀錄表至明，可見渠
    品行非端，且俱未能因多次刑之執行，而收教化矯治之效，正值青年時期，不圖
    上進，苟乏金錢花用，竟以搶奪犯行，遂行所需，而下手搶奪之對象咸為體力及
    抗拒能力居於弱勢之婦女，對被害人遭致身心之震懾，難以筆墨盡述，對社會所
    造成之危害及其犯罪之公然性，使人人自危，雖其於犯罪後坦承犯行，並主動供
    出其作案事實，惟處罰仍不宜輕等一切情狀，量處如主文所示之刑。
據上論斷，應依刑事訴訟法第三百六十九條第一項前段、第三百六十四條、第二百九
十九條第一項前段、刑法第五十六條、第三百二十五條第一項、第三百二十一條第一
項第三款、第五十五條、第四十七條，判決如主文。
本案經檢察官陳國全到庭執行職務。
中    華    民    國     九十一     年       一       月     二十三     日
                              臺灣高等法院高雄分院刑事第九庭
                                  審判長法官  張明松
                                        法官  江泰章
                 法官  任森銓
右正本證明與原本無異。
如不服本判決，應於判決送達後十日內向本院提出上訴狀，其未述理由者並應於提
出上訴狀後十日內向本院補提理由書（應附繕本)。
                                      書記官  施耀程
中    華    民    國     九十一     年       一       月     二十五     日
附錄：本判決論罪科刑法條：
刑法第三百二十五條第一項
意圖為自己或第三人不法之所有，而搶奪他人之動產者，處六月以上五年以下有期徒
刑。
刑法第三百二十一條第一項第三款
犯竊盜罪而有左列情形之一者，處六月以上五年以下有期徒刑：
三、攜帶兇器而犯之者。
                                                                   Ａ
